【裁判字號】    98,上易,2367
【裁判日期】    981020
【裁判案由】    竊盜
【裁判全文】
臺灣高等法院刑事判決                98年度上易字第2367號
上  訴  人
即  被  告  乙○○
上列上訴人因竊盜案件，不服臺灣板橋地方法院98年度易字第16
17號，中華民國98年8月25 日第一審判決（起訴案號：臺灣板橋
地方法院檢察署98年度偵字第11788 號），提起上訴，本院判決
如下：
    主  文
上訴駁回。
    理  由
一、按不服地方法院之第一審判決而上訴者，應向管轄第二審之
    高等法院為之。提起第二審之上訴，其上訴書狀應敘述具體
    理由，為第二審上訴必備之程式，此觀民國（下同）96年7
    月4 日修正公布刑事訴訟法第361 條第2 項之規定甚明。倘
    上訴理由之敘述未合乎具體之要求者，其上訴即屬同法第
    362 條前段所定「上訴不合法律上之程式」，第二審法院應
    依同法第367 條前段之規定，以判決駁回之。又第二審上訴
    之目的，既在於請求撤銷、變更第一審不當或違法之判決，
    以實現個案之救濟，則所謂「具體理由」，自應就原判決如
    何足以撤銷、如何應予變更之「事實上」或「法律上」之具
    體根據，本於確實之訴訟資料暨原因事實之所出，逐一敘述
    、記載，必已具體指出原判決事實認定之所憑有如何之錯誤
    （如原判決所採之證據如何不具證據能力，所為證明力之判
    斷如何違背經驗、論理法則等），法律之適用（尤其實體法
    ）有如何之違誤，形式上已足以動搖原判決使之成為不當或
    違法而得改判之事由，始屬合法。上訴理由之敘述，應先合
    乎具體之要求，始有所敘述可取與否之實體審理與判斷之問
    題。是上訴人之上訴書狀雖敘述上訴理由，但僅泛言原判決
    認定事實錯誤、違背法令、量刑失之過重或輕縱等情詞，而
    未依上揭意旨指出具體事由，或形式上雖已指出具體事由，
    然該等事由縱使屬實，亦不足以認為原判決有何不當或違法
    （如對不具有調查必要性之證據，法院未依聲請調查亦未說
    明理由，或援用證據不當，但除去該證據仍應為同一事實之
    認定），或其所陳之事由，與訴訟資料所載不相適合，或所
    指摘原判決之「不當」或「違法」根本不存在者，均應認其
    實質上並未符合具體之要件，庶符節制濫行上訴之立法意旨
    。是以上訴人之上訴書狀或補提之上訴理由書，雖有敘述上
    訴理由，惟並未具體敘述第一審判決有上述違法、不當情形
    ，即與未敘述具體理由無異，其所為上訴，即不符合上訴之
    法定要件。
二、經查，本件原審適用簡式審判程序，並以上訴人即被告乙○
    ○（下稱被告）於98年1 月21日下午3 時許，行經臺北縣三
    重市○○○路252 巷14號，見該處公寓因人員搬運物品未關
    閉樓下大門，進入上樓後，見被害人甲○○位於該址4 樓住
    處大門未關，趁機進入竊取被害人所有之電腦1 部、SONY
    PSP 1 台、SONY DV 攝影機1 部、數位相機1 台、藍芽耳機
    1 組、現金及金飾等物得手之犯行（無故侵入他人住宅部分
    未據告訴，原審漏載及此），且為累犯，因而論處被告以竊
    盜罪，判處有期徒刑1 年6 月；係以被告之自白、證人甲○
    ○於警詢之供述、臺北縣政府警察局鑑驗書、本院被告前案
    紀錄表等為據；已詳敘其憑以認定之證據及理由，未違背證
    據法則，且依其確認之事實而為法律之適用，亦無違誤。原
    判決復敘明係審酌被告素行不佳，正值青壯不思以勞力賺取
    生活所需，竟行竊他人財物，其犯罪情節造成被害人相當損
    害，應受非難，惟審酌被告犯罪手段、其經濟狀況不佳、智
    識程度不高及犯後已知悔悟等一切情狀，衡處上述刑責，均
    已詳為說明其認定理由及量刑依據，顯係基於行為人之責任
    基礎，斟酌刑法第57條所列情狀而為刑之量定。從形式上觀
    察並無任何採證、認事、用法或量刑之不當或違法，亦無裁
    量權濫用或失之過重等情形。被告不服原審判決提起上訴，
    上訴理由略以：原審量刑過重，且案發當日，伊原係在三重
    市○○○路252 巷14號處等待友人，因久候多時欲如廁，見
    該處大樓未緊閉遂上樓，後經4 樓見門未關進入借廁所，因
    不見有人而臨時起意犯案，並非刻意，請求給予悔過向上機
    會云云。惟按：量刑之輕重本屬法院依職權裁量之事項，原
    審量處被告有期徒刑1 年6 月，業已審酌被告上開各種情狀
    ，並未逾越職權，亦未違反比例原則。核被告之上訴意旨，
    並未依據卷內既有訴訟資料或提出新事證，指摘或表明第一
    審判決有何採證、認事、用法或量刑等足以影響判決本旨之
    不當或違法，要難謂其上訴書狀已經敘述具體理由，揆諸上
    開規定及說明，本件上訴顯無具體理由而不合法定程式，應
    予駁回，並不經言詞辯論為之。
三、據上論斷，應依刑事訴訟法第367 條前段、第372 條，判決
    如主文。
中    華    民    國    98    年    10    月    20    日
                  刑事第十九庭審判長法  官  鄧振球
                                    法  官  潘翠雪
                                    法  官  彭幸鳴
以上正本證明與原本無異。
不得上訴。
                                    書記官  陳靜姿
中    華    民    國    98    年    10    月    20    日


司法院資訊處製作；財團法人民間司法改革基金會備份。
